臺灣臺北地方法院小額民事判決
111年度北小字第134號
原      告  新安東京海上產物保險股份有限公司

法定代理人  陳忠鏗  
訴訟代理人  李怡萱  
            陳品序  
            羅天君  
被      告  游韻新  

上列當事人間損害賠償事件，本院於民國111年2月14日言詞辯論
終結，判決如下：
    主      文
被告應給付原告新臺幣11,690元，及自民國110年9月9日起至清
償日止，按年息5%計算之利息。
原告其餘之訴駁回。
訴訟費用新臺幣1,000元，由被告負擔新臺幣800元，餘由原告負
擔。
本判決原告勝訴部分得假執行。但被告如以新臺幣11,690元為原
告預供擔保後，得免為假執行。
    事實及理由
一、原告主張：被告於民國109年10月12日15時許，騎乘車號000
    -000普通重型機車（下稱肇事機車），沿臺北市大安區信義
    路4段294巷由南向北直行於第2車道，行經信義路4段294巷2
    號前左切至第1車道，因變換車道未注意其他車輛之過失，
    致同向第1車道在後由訴外人呂學政駕駛、所有，原告承保
    車號0000-00自用小客車（下稱系爭車輛）閃避不及，前車
    頭碰撞肇事機車車尾，肇事機車右側車身再擦撞同向第2車
    道在前，為閃避前方違停車輛而左切，由訴外人蕭妤庭駕駛
    車號000-0000自用小客車（下稱蕭妤庭汽車）左側車身，造
    成系爭車輛受損，經送廠修復，共計支出費用新臺幣（下同
    ）15,377元（零件4,097元、工資6,600元、烤漆4,680元）
    ，其損害肇因於被告之過失行為，為此依侵權行為、保險法
    第53條規定，代位被保險人向被告求償等語。並聲明：被告
    應給付原告15,377元，及自起訴狀繕本送達翌日起至清償日
    止，按年息5%計算之利息。
二、被告則以：伊左轉時有回頭看，是有保持安全距離，是系爭
    車輛未保持安全距離而撞上；另系爭車輛僅有小擦傷，原告
    請求金額過高，伊只願賠償烤漆部分，其他鈑金、零件與車
    禍無關，另應計算折舊等語，資為抗辯。並聲明：原告之訴
    駁回。
三、本院之判斷：
　㈠按因故意或過失、不法侵害他人之權利者，負損害賠償責任
    ；汽車、機車或其他非依軌道行駛之動力車輛，在使用中加
    損害於他人者，駕駛人應賠償因此所生之損害，但於防止損
    害之發生，已盡相當之注意者，不在此限，民法第184條第1
    項前段、第191條之2分別定有明文。次按汽車在同向二車道
    以上之道路（車道數計算，不含車種專用車道、機車優先道
    及慢車道），除應依標誌或標線之指示行駛外，並應遵守下
    列規定：六、變換車道時，應讓直行車先行，並注意安全距
    離，道路交通安全規則第98條第1項第6款亦有明文。經查，
    原告主張之前揭事實，業據其提出道路交通事故當事人登記
    聯單、道路交通事故初步分析研判表、車損照片等件為證，
    並經本院依職權調閱臺北市政府警察局交通警察大隊110年9
    月23日北市警交大事字第1103035472號函附道路交通事故初
    步分析研判表、現場圖、補充資料表、調查紀錄表、當事人
    登記聯單、現場及車損照片等件在卷可稽（見本院卷第39至
    57頁），堪信原告主張為真實。至被告辯稱：伊並無過失，
    是後車即系爭車輛未保持安全距離云云。惟查，依被告所陳
    其當時跟著車流左轉，因而變換車道（按由第2車道換變至
    第1車道），依當時狀況，系爭車輛行駛於第1車道，被告於
    變換車道時，本應應讓直行車（即系爭車輛）先行，並注意
    安全距離，竟未注意貿然左切變換車道，致系爭車輛閃避不
    及因而發生碰撞，被告自有過失，道路交通事故初步分析研
    判表亦同此認定，被告前揭所辯自非可採。又被保險人因保
    險人應負保險責任之損失發生，而對於第三人有損失賠償請
    求權者，保險人得於給付賠償金額後，代位行使被保險人對
    於第三人之請求權，保險法第53條第1項前段定有明文。原
    告主張系爭車輛為其承保，且已依約理賠等情，有車輛維修
    保險賠款付承修廠商同意書、保險估價單、統一發票等件在
    卷可稽，原告主張其代位行使對被告之損害賠償請求，亦屬
    有理。
　㈡再按不法毀損他人之物者，被害人得請求賠償其物因毀損所
    減少之價額，民法第196條定有明文；又按物被毀損時，被
    害人除得依民法第196條請求賠償外，並不排除民法第213條
    至第215條之適用。依民法第196條請求賠償物被毀損所減少
    之價額，得以修復費用為估定之標準，但以必要者為限（例
    如︰修理材料以新品換舊品，應予折舊，最高法院77年度第9
    次民事庭會議決議參照）。查原告主張系爭車輛修理費用為
    15,377元（零件4,097元、工資6,600元、烤漆4,680元），
    此有保險估價單、統一發票等件在卷可稽（見本院卷第29、
    31頁）。被告雖辯稱修理費用過高，惟依事故現場車損照片
    、修車前受損照片、三車碰撞相對位置，核與估價單所示修
    復位置均為前保險桿位置大致相符。況車禍事故車輛零件有
    無損壞，本非外顯，需待汽車維修廠依其專業進行拆解後始
    能確認，衡情應無故意捏造虛編維修項目之必要，故被告上
    開所辯，洵非有據。又零件修復既以新零件更換被損害之舊
    零件，在計算損害賠償額時，應將零件折舊部分予以扣除，
    依行政院所頒固定資產耐用年數表及固定資產折舊率之規定
    ，非運輸業用客車之耐用年數為5年，依定率遞減法每年折
    舊369/1000，但最後折舊總和不得超過該資產成本之9/10。
    查系爭車輛於100年4月出廠，有行照可憑（見本院卷第17頁
    ），迄至系爭車輛受損時即109年10月12日，系爭車輛使用
    已逾耐用年限，依上所述，扣除折舊後之零件費用為410元
    【＝4,097元×（1-9/10），元以下四捨五入】。另加計工資6
    ,600元、烤漆4,680元，系爭車輛修復必要費用共計11,690
    元（=410元+6,600元+4,680元），逾此範圍之請求，則屬無
    據。
　㈢因本件係屬侵權行為損害賠償之債，給付並無確定期限，又
    係以支付金錢為標的，則原告依民法第229條第2項規定，請
    求被告給付自起訴狀繕本送達翌日即110年9月9日（見本院
    卷第63頁）起至清償日止，按年息5%計算之利息，亦屬有據
    。　
四、綜上，原告依侵權行為及保險代位之法律關係，請求被告給
    付11,690元，及自110年9月9日起至清償日止，按年息5%計
    算之利息，為有理由，應予准許；逾此範圍之請求，為無理
    由，應予駁回。
五、本件原告勝訴部分係適用小額程序所為被告敗訴之判決，依
    民事訴訟法第436條之20規定，應依職權宣告假執行；並依
    同法第392條第2項規定，依職權宣告被告如預供擔保，得免
    為假執行。
六、本件事證已明，兩造其餘攻擊防禦方法與所舉證據，核與本
    件判決結果不生影響，爰不再逐一論駁。
七、訴訟費用負擔之依據：民事訴訟法第79條。依職權確定訴訟
    費用額為1,000元（第一審裁判費），其中800元由被告負擔
    ，餘由原告負擔。
中　　華　　民　　國　　111 　年　　3 　　月　　25　　日
                  臺北簡易庭  法  官　張瓊華 
以上正本係照原本作成。
如不服本判決，須以違背法令為理由，於判決送達後20日內向本
庭（臺北市○○區○○○路0段000巷0號）提出上訴狀。如委任律師提
起上訴者，應一併繳納上訴審裁判費。
中　　華　　民　　國　　111 　年　　3 　　月　　25　　日
                              書記官　賴敏慧
附錄：
一、民事訴訟法第436條之24第2項：
    對於小額程序之第一審裁判上訴或抗告，非以其違背法令為
    理由，不得為之。
二、民事訴訟法第436條之25：
    上訴狀內應記載上訴理由，表明下列各款事項：
  ㈠原判決所違背之法令及其具體內容。
  ㈡依訴訟資料可認為原判決有違背法令之具體事實。